臺灣高等法院臺中分院民事判決
110年度上易字第82號
上  訴  人  甲○○  
被上訴人    乙○○  

上列當事人間請求返還投資款事件，上訴人對於民國109年11月2
7日臺灣苗栗地方法院109年度訴字第548號第一審判決提起上訴
，本院於110年4月6日言詞辯論終結，判決如下：
    主  文
上訴駁回。
第二審訴訟費用由上訴人負擔。 
    事實及理由
壹、兩造爭執要旨：
一、上訴人主張：
　㈠被上訴人向其借款新臺幣（下同）664,500元，借款時間及金
    額如原判決附表所示（編號20之匯款日期為民國108年10月7
    日，原判決誤載為108年10月2日，以下合稱系爭664,500元
    ）。依兩造於108年10月7日至19日間以通訊軟體Line所為之
    對話紀錄所示，被上訴人已承諾返還上開借款，然其嗣後僅
    返還58,000元，尚有606,500元尚未清償。爰依消費借貸法
    律關係，請求被上訴人應給付上訴人606,500元，及自108年
    10月14日起至清償日止按年息百分之5計算之利息。
  ㈡兩造間並無合資購買線上遊戲寶物之關係，被上訴人所提出
    其購買線上遊戲「天堂私服」（下稱系爭遊戲）寶物裝備之
    資料，均屬其個人之消費行為。上訴人另向臺灣桃園地方檢
    察署對被上訴人提出刑事詐欺告訴（下稱系爭詐欺案件），
    被上訴人於該詐欺案件偵查中自承所返還之58,000元並非投
    資款，而是其額外要給付上訴人之金錢。因被上訴人對上訴
    人佯稱若撤銷系爭詐欺案件之告訴，被上訴人即會還錢予上
    訴人，兩造始於108年10月23日在苗栗縣政府警察局苗栗分
    局北苗派出所（下稱北苗派出所）簽立和解書（下稱系爭和
    解書），同意由被上訴人給付上訴人58,000元作為兩造和解
    條件，故系爭和解書是其遭被上訴人詐欺或脅迫所簽訂。上
    訴人已於110年3月29日以龜山郵局第87號存證信函向被上訴
    人為撤銷系爭和解之意思表示；另於本院110年4月6日言詞
    辯論期日，當庭再向被上訴人為撤銷系爭和解之意思表示。
二、被上訴人抗辯：
  ㈠兩造間原係合資投資系爭遊戲之寶物裝備，上訴人因而依原
    判決附表所示之時間、金額匯款予被上訴人（編號20之匯款
    日期已更正為108年10月2日），兩造間就系爭664,500元並
    未成立消費借貸契約。
  ㈡系爭遊戲之寶物裝備有一定保值性，但因在遊戲中強化裝備
    失敗，寶物裝備即消失，導致兩造賠錢，被上訴人已交付上
    訴人58,000元作為補償，兩造並於108年10月23日在北苗派
    出所成立和解。
貳、原審認為上訴人之請求為無理由，予以駁回。上訴人不服原
    判決，提起上訴，並聲明：原判決廢棄；被上訴人應給付上
    訴人606,500元，及自108年10月14日起至清償日止按年息百
    分之5計算之利息。被上訴人則答辯聲明：上訴駁回。
參、本院之判斷：
一、上訴人雖主張兩造就系爭664,500元成立消費借貸契約，然
    為被上訴人所否認，並辯稱兩造係屬合資關係，且已於108
    年10月23日成立和解等語。基此，本件爭點應為：兩造就系
    爭664,500元是否存有消費借貸關係？茲查：
　㈠稱消費借貸者，謂當事人一方移轉金錢或其他代替物之所有
    權於他方，而約定他方以種類、品質、數量相同之物返還之
    契約，民法第474條第1項定有明文。又消費借貸，除有金錢
    之交付外，尚須本於借貸之意思而為交付，方克成立，倘當
    事人主張與他方有消費借貸關係存在者，自應就該借貸意思
    互相表示合致及借款業已交付之事實，均負舉證之責任，其
    僅證明有金錢之交付，未能證明借貸意思表示合致者，仍不
    能認為有該借貸關係存在（最高法院98年度台上字第1045號
    民事判決要旨參照）。
  ㈡上訴人主張被上訴人向其借款664,500元乙節，既經被上訴人
    否認，則上訴人即應就兩造間有金錢交付及借貸意思表示合
    致等情負舉證之責。上訴人就此雖提出存摺影本2紙為證（
    見原法院109年度司促字第4958號卷第11、13頁），且被上
    訴人對上訴人確有匯款21筆共664,500元至其帳戶之情亦不
    爭執（見本院卷第54頁）。然交付金錢之原因多端，上開存
    摺顯示之匯款情形，僅能證明上訴人曾交付664,500元予被
    上訴人，無從遽認係本於兩造之消費借貸合意所為。而上訴
    人雖提出兩造於108年10月7日至19日間之Line對話截圖，主
    張被上訴人已承諾還款，故被上訴人確有向其借款云云。然
    上開對話中雖有上訴人向被上訴人催討「7萬」及提及「之
    前借你17萬」之內容（見本院卷第15至27頁），但均與原判
    決附表所示金額不相符合，難認與系爭664,500元有何關連
    ，自無從據以證明兩造就系爭664,500元有消費借貸之合意
    。從而上訴人主張被上訴人向其借款664,500元，尚乏依據
    ，不足採信。
二、又兩造就系爭664,500元之金錢糾紛，曾於108年10月23日在
    北苗派出成立和解，並由上訴人親自書寫系爭和解書等情，
    為兩造所不爭執，並有系爭和解書在卷可稽（見原審卷第43
    頁）。而依系爭和解書之「和解情形」欄所載：「甲方（即
    被上訴人，下同）已把遊戲帳號及所有投資及合資相關的內
    容告知乙方（即上訴人，下同），乙方也經過查證及深入了
    解後，才得知誤會甲方，以為甲方把投資及合資的款項拿去
    私用，故乙方撤回告訴。甲乙雙方最後取得共識，以58000
    元整達成和解。58000元整，甲方承諾六個月內歸還，從12/
    15開始每個月歸還10000元整」等語，可證被上訴人所辯兩
    造就系爭664,500元係成立合資購買線上遊戲寶物之關係，
    並非消費借貸關係，即非無據。再者，兩造既然就該金錢紛
    爭達成和解，自應受該和解契約之拘束；且被上訴人嗣後已
    依和解內容給付上訴人58,000元，此為上訴人所不爭執（見
    本院卷第53頁），則上訴人再依消費借貸關係請求被上訴人
    給付606,500元本息，更屬無稽。至於上訴人所辯其已依民
    法第92條規定向被上訴人為撤銷系爭和解之意思表示乙節，
    無論是否合法可採，均不影響本院所為兩造就系爭664,500
    元並未成立消費借貸契約之認定。
三、綜上所述，上訴人依消費借貸法律關係，請求被上訴人給付
    606,500元，及自108年10月14日起至清償日止按年息百分之
    5計算之利息，為無理由，應予駁回。原審為上訴人敗訴之
    判決，核無違誤。上訴意旨指摘原判決不當，聲明廢棄改判
    ，為無理由，應駁回其上訴。
四、本件事證已臻明確，兩造其餘攻擊、防禦方法及所提出之各
    項證據資料，核與判決結果不生影響，爰不逐一論述，附予
    敘明。
肆、結論：本件上訴為無理由，依民事訴訟法第449條第1項、第
    78條，判決如主文。
中　　華　　民　　國　　110 　年　　4 　　月　　20　　日
                民事第五庭     審判長法　官  許秀芬
                                     法　官  吳崇道
                                     法　官  游文科
正本係照原本作成。                             
不得上訴（上訴所得受之利益未逾新臺幣150萬元）。
                                     書記官  金珍華

中　　華　　民　　國　　110 　年　　4 　　月　　20　　日